臺灣臺南地方法院刑事判決
110年度訴字第513號
公  訴  人  臺灣臺南地方檢察署檢察官
被      告  李中豪


選任辯護人  蔡文健律師
            鄭植元律師
            王又真律師
被      告  張智翔



選任辯護人  蔡文健律師
            鄭植元律師
            王又真律師
被      告  吳家豪



            林賀偉


上  一  人
選任辯護人  蘇清水律師
            王嘉豪律師
            黃聖珮律師
被      告  田尚禾



            廖啟鈞


上列被告因妨害秩序等案件，經檢察官提起公訴（110年度少連
偵字第31號），本院依簡式審判程序判決如下：
    主  文
丙○○、戊○○、乙○○、丁○○、甲○○、庚○○犯在公眾得出入之場所聚
集三人以上下手實施強暴罪，各處有期徒刑陸月，如易科罰金，
均以新臺幣壹仟元折算壹日。
丙○○、戊○○、丁○○、甲○○均緩刑貳年，緩刑期間付保護管束。
    事實及理由
一、本件犯罪事實、證據除增列丙○○、戊○○、乙○○、丁○○、甲○○
    、庚○○於本院審理中之自白外，均引用起訴書之記載（如附
    件）。
二、本件係經被告丙○○、戊○○、乙○○、丁○○、甲○○、庚○○有罪之
    陳述，而經本院裁定以簡式審判程序加以審理，依據刑事訴
    訟法第273條之2規定排除嚴格證據調查；並依同法第310條
    之2準用第454條之規定製作略式判決書，先予敘明。
三、核被告丙○○、戊○○、乙○○、丁○○、甲○○、庚○○
    所為，均係犯刑法第150條第1項後段在公眾得出入之場所聚
    集三人以上下手實施強暴罪、第185條第1項之壅塞陸路致生
    往來危險罪。檢察官雖認被告丙○○等人所為，均係犯刑法第
    150條第2項第1款意圖供行使之用而攜帶兇器在公共場所聚
    集三人以上實施強暴罪，惟①按犯刑法第一百五十條第二項
    定得加重條件，屬於相對加重條件，並非絕對應加重條件，
    是以，事實審法院應依個案具體情狀，考量當時客觀環境、
    犯罪情節及危險影響程度、被告涉案程度、處理善後之態度
    等事項，綜合權衡考量是否有加重其刑之必要性，另查檢察
    官未提出相關加重必要之相關事證，且請本院基於被告丙○○
    等人和解情況及犯後態度良好予以從輕量刑。②本件被告丙○○等人涉犯上揭犯行時，刑法增列第150條第2項之得加重其
    刑規定生效施行僅14日，又被告丙○○、戊○○、丁○○、甲○○已
    與被害人己○○達成民事和解，被害人並表明不追究刑事責任
    等情，有和解書4紙在卷可佐（見本院卷第156頁、第209至2
    13頁）。綜上，本院認尚無依前揭規定予以加重其刑之必要
    。③因與本院所認在公眾得出入之場所聚集三人以上下手實
    施強暴之社會基本事實同一，依法變更起訴法條，併予審理
    。又按刑法之共同正犯，包括共謀共同正犯及實行共同正犯
    二者在內；祇須行為人有以共同犯罪之意思，參與共同犯罪
    計畫之擬定，互為利用他人實行犯罪構成要件之行為，完成
    其等犯罪計畫，即克當之，不以每一行為人均實際參與部分
    構成要件行為或分取犯罪利得為必要（最高法院96年度台上
    字第1882號判決要旨參照）。按共同正犯間，非僅就其自己
    實施之行為負其責任，並在犯意聯絡之範圍內，對於他共同
    正犯所實施之行為，亦應共同負責（最高法院32年上字第19
    05號判決意旨參照）。被告丙○○、戊○○、乙○○、丁○○、甲○○
    、庚○○、少年陳○嘉及其他不詳成年男子數人就上開犯行，
    均有犯意聯絡與行為分擔，為共同正犯。又被告戊○○、丙○○
    、乙○○、丁○○、甲○○、庚○○係以一行為同時觸犯在公眾得出
    入之場所聚集三人以上施強暴罪及壅塞陸路致生往來危險罪
    ，為想像競合犯，從一重之在公眾得出入之場所聚集三人以
    上下手實施強暴罪處斷。再者，刑法第150條之罪，係為保
    護社會整體秩序、安全，屬於國家法益，並非個人法益，縱
    行為人施以強暴脅迫之客體有數人，惟侵害國家法益仍屬單
    一，僅成立單純一罪。又本件犯罪構成要件須聚集三人以上
    ，性質上屬於聚合犯，並應以在場共同實施或在場參與分擔
    實施犯罪之人為限，而依刑法條文有「結夥三人以上」者，
    其主文之記載並無加列「共同」之必要（最高法院79年度台
    上字第423號判決意旨參照），是本件應為相同解釋，附此
    敘明。爰審酌被告丙○○、戊○○、乙○○、丁○○、甲○○、庚○○不
    思以理性且合法方式解決與被害人間之糾紛、被告丙○○、戊○○、丁○○、甲○○無前科、被告乙○○因販毒案件、被告庚○○因
    頂替案件均尚在執行中、彼此之分工、手段、所生危害、被
    告丙○○、戊○○、丁○○、甲○○與被害人已達成民事和解賠償其
    損害、檢察官請求從輕量刑，兼衡渠等自述學經歷、生活狀
    況及犯後坦承犯行之態度等一切情狀，各量處如主文所示之
    刑，並均諭知易科罰金之折算標準。又被告丙○○、戊○○、丁○○、甲○○未曾因故意犯罪受有期徒刑以上刑之宣告，有臺灣
    高等法院被告前案紀錄表4份附卷可稽，一時失慮致罹此罪
    名，查⑴被告丙○○等人係初犯；⑵自白全部犯罪；⑶與被害人
    達成民事和解，被害人並表明不追究刑事責任等情，一如前
    述，合於法院加強緩刑宣告實施要點第2點第1、5、6目規定
    ，其經此偵查審判科刑，已足促其警惕，信無再犯之虞，本
    院認上開宣告之刑，以暫不執行為適當，均併宣告緩刑2年
    ，又為加強渠等法治觀念，於緩刑期間依刑法第93條第1項
    規定均付保護管束。末查，①被告丙○○、丁○○、甲○○、庚○○
    於本院審理中均供稱不知道少年陳○嘉未滿18歲等情（見本
    院卷第282頁），參以少年陳○嘉參與本件犯行時駕駛車牌號
    碼000-0000號自用小客車乙節，客觀上顯然難以判斷少年陳
    ○嘉係未滿18歲之人，被告丙○○、丁○○、甲○○、庚○○所辯應
    屬可信。從而，被告丙○○、丁○○、甲○○、庚○○，自不得依兒
    童及少年福利與權益保障法第112條第1項前段規定，加重其
    刑。②被告丙○○等人供作本件犯罪所持用之甩棒、棍棒，並
    無證據證明係渠等所有，且未扣案，因已丟棄不知去向，復
    非違禁物，不予宣告沒收，併此敘明。
據上論斷，依刑事訴訟法第299條第1項前段、第300條、第273條
之1第1項、第284條之1、第310條之2，刑法第28條、第150條第1
項後段、第185條第1項、第55條前段、第41條第1項、第74條第1
項第1款、第93條第1項，刑法施行法第1條之1，判決如主文。
本案經檢察官徐書翰提起公訴，檢察官辛○○到庭執行職務。
中　　華　　民　　國　　111 　年　　1 　　月　　19　　日
　　　　　　　　　刑事第五庭    法　官　鍾邦久
以上正本證明與原本無異。
如不服本判決應於收受本判後20日內向本院提出上訴書狀，並應
敘述具體理由。其未敘述上訴理由者，應於上訴期間屆滿後20日
內向本院補提理由書狀（均須按他造當事人之人數附繕本）「切
勿逕送上級法院」。
  　　　　　　　　　　　　　　　書記官　黃憶筑
中　　華　　民　　國　　111 　年　　1 　　月　　19　　日
附錄本案論罪科刑法條全文：
中華民國刑法第150條：
在公共場所或公眾得出入之場所聚集三人以上，施強暴脅迫者，
在場助勢之人，處 1 年以下有期徒刑、拘役或 10 萬元以下罰
金；首謀及下手實施者，處 6 月以上 5 年以下有期徒刑。
犯前項之罪，而有下列情形之一者，得加重其刑至二分之一：
一、意圖供行使之用而攜帶兇器或其他危險物品犯之。
二、因而致生公眾或交通往來之危險。
　　
中華民國刑法第185條第1項：
損壞或壅塞陸路、水路、橋樑或其他公眾往來之設備或以他法致
生往來之危險者，處 5 年以下有期徒刑、拘役或 1 萬 5 千元
以下罰金。
因而致人於死者，處無期徒刑或 7 年以上有期徒刑；致重傷者
，處 3 年以上 10 年以下有期徒刑。
第 1 項之未遂犯罰之。
附件：
臺灣臺南地方檢察署檢察官起訴書
                                   110年度少連偵字第31號
　　被　　　告　丙○○　

　　　　　　　　戊○○　

　　　　　　　　乙○○　

　　　　　　　　丁○○　

　　　　　　　　甲○○　

　　　　　　　　庚○○　

上列被告等因妨害秩序等案件，已經偵查終結，認應該提起公訴
，茲將犯罪事實及證據並所犯法條分敘如下：
　　　　犯罪事實
一、緣戊○○發覺其女友曾與己○○進行性交易，遂因而心生不滿，
    竟與丙○○、乙○○、丁○○、甲○○、庚○○及少年陳○嘉（民國92
    年9月生，姓名年籍詳卷，另由少年法庭審理）共同基於妨
    害秩序及公共危險之犯意聯絡，由少年陳○嘉於民國109年1
    月30日，使用戊○○女友之手機，以性交易為由邀約己○○前往
    臺南市永康區崑山國小前見面，少年陳○嘉即駕駛車牌號碼0
    00-0000號自用小客車，丙○○駕駛車牌號碼000-0000號自用
    小客車搭載戊○○、乙○○、丁○○、甲○○，庚○○駕駛車牌號碼00
    0-0000號自用小客車搭載不名人士先行前往臺南市永康區崑
    山國小等待。嗣於同日20時20分許，少年陳○嘉、戊○○、丙○○、乙○○、丁○○、甲○○、庚○○見己○○駕駛之車牌號碼0000-00
    自用小客車抵達該處，少年陳○嘉、戊○○、丙○○、乙○○、丁○○、甲○○、庚○○遂在臺南市永康區大仁街與國光五街口，以
    駕車停在己○○車輛前方、後方及側邊方式攔下己○○，少年陳
    ○嘉、戊○○、乙○○、丁○○、甲○○等人隨即下車欲找己○○理論
    ，丁○○、甲○○另分持客觀上足供為兇器使用之甩棒、棍棒等
    物，於該公共場所之路口攻擊己○○車輛，致己○○車輛後擋風
    玻璃、後照鏡破裂（所涉毀損部分，未據告訴），以此法壅
    塞陸路，致生往來車輛之危險，並對己○○施以強暴行為，己○○見狀心生畏懼，為免遭人繼續攻擊，遂撞開上開車輛駕車
    逃逸，少年陳○嘉則駕駛車牌號碼000-0000號自用小客車自
    後追逐己○○，並衝撞己○○車輛，致己○○車輛失控，先在臺南
    市○○區○○街000號前撞擊車牌號碼000-0000號營業小客車，
    再失控撞入臺南市○○區○○街000號機車行，使機車行內4輛機
    車受損（所涉毀損部分，亦未據告訴）。嗣經警據報調閱監
    視器錄影畫面而循線查獲。
二、案經臺南市政府警察局永康分局報告偵辦。
　　　　證據並所犯法條
一、上開犯罪事實，業據被告戊○○、丙○○、乙○○、丁○○、甲○○、
    庚○○於警詢及偵查中坦承不諱，核與被害人己○○、證人陳○
    嘉於警詢及偵查中證述之情節相符，並有監視器錄影畫面翻
    拍照片23張、現場及車輛照片18張、錄影光碟1片在卷可憑
    ，足認被告戊○○、丙○○、乙○○、丁○○、甲○○、庚○○之自白與
    事實相符，其等犯嫌堪以認定。
二、核被告戊○○、丙○○、乙○○、丁○○、甲○○、庚○○所為，均係犯
    刑法第150條第2項第1款意圖供行使之用而攜帶兇器在公共
    場所聚集3人以上實施強暴、第185條第1項之壅塞陸路致生
    往來危險等罪嫌。被告戊○○、丙○○、乙○○、丁○○、甲○○、庚○○與少年陳○嘉間，就本件犯嫌部分，具有犯意聯絡及行為
    分擔，請論以共同正犯。又被告戊○○、丙○○、乙○○、丁○○、
    甲○○、庚○○所涉上開罪嫌，係一行為同時觸犯數罪名，為想
    像競合犯，請從一重之意圖供行使之用而攜帶兇器在公共場
    所聚集3人以上實施強暴罪處斷。又被告丙○○、丁○○、甲○○
    、庚○○為成年人，與未滿18歲之少年陳○嘉共同實施犯罪，
    請依兒童及少年福利與權益保障法第112條第1項前段規定，
    加重其刑。末請審酌被告戊○○、丙○○、乙○○、丁○○、甲○○、
    庚○○年紀尚輕，且犯後均能坦承犯行，被告丙○○、庚○○並已
    與被害人達成和解，另被告丁○○亦有與被害人和解之意，堪
    認渠等犯後態度良好，請予從輕量刑。
三、依刑事訴訟法第251條第1項提起公訴。
　  此　致
臺灣臺南地方法院
中　　華　　民　　國　 110　　年　　4 　　月　　29　　日
                              檢  察  官　徐書翰
本件證明與原本無異
中　　華　　民　　國　 110　　年　　5 　　月　　4 　　日
                              書  記  官  陳耀章